臺灣臺中地方法院刑事判決
110年度訴字第177號
公  訴  人  臺灣臺中地方檢察署檢察官
被      告  張承浤（原名：張錦濱）




選任辯護人  常照倫律師
上列被告因違反商業會計法等案件，經檢察官提起公訴（109年
度偵字第35548號），並聲請改依協商程序而為判決，經本院合
議庭裁定由受命法官獨任進行認罪協商程序，判決如下： 
    主    文
張承浤犯稅捐稽徵法第四十七條第一項第一款、第四十一條之逃
漏稅捐罪，共拾肆罪，各處有期徒刑貳月，如易科罰金，以新臺
幣壹仟元折算壹日；又犯商業會計法第七十一條明知為不實事項
而填製會計憑證罪，共拾罪，各處有期徒刑參月，如易科罰金，
以新臺幣壹仟元折算壹日。應執行有期徒刑肆月，如易科罰金，
以新臺幣壹仟元折算壹日。緩刑貳年，並應於判決確定後壹個月
內支付公庫新臺幣拾貳萬元。
    事實及理由
一、張承浤自民國103年7月1日迄今擔任兆銘弘科技股份有限公
    司(下稱：兆銘弘公司、址設臺中市西屯區工業區四十二路3
    3號)之登記及實際負責人，為商業會計法第4條所定之商業
    負責人，並為稅捐稽徵法第47條第1項第1款適用納稅義務人
    之公司負責人及同法條第2項之實際負責業務之人，亦為從
    事業務之人。詎其竟基於不正方法逃漏稅捐、幫助納稅義務
    人逃漏稅捐及填載不實會計憑證之犯意，為下列犯行：㈠、
    明知兆銘弘公司於起訴書附表一所示103年8月至107年12月
    各統一發票期別之期間，未實際向起訴書附表一所示之兆和
    豐科技股份有限公司等3家營業人購買貨物或勞務，竟基於
    以不正之方法逃漏稅捐之犯意，仍先後取得起訴書附表一所
    示各營業人填製之統一發票共58紙、總計銷售額新臺幣（下
    同）1,889萬5,692元、總計營業稅額94萬4,787元，充當兆
    銘弘公司之進項憑證，並據以向所屬稅捐稽徵機關申報扣抵
    銷項稅額，使兆銘弘公司逃漏如起訴書附表二所示各該統一
    發票期別營業稅額總計4萬3,838元。㈡、明知兆銘弘公司於
    起訴書附表三所示104年11月至107年12月各統一發票期別之
    期間，未實際銷售貨物或勞務予起訴書附表三所示之兆和豐
    公司等5家營業人，竟基於幫助他人逃漏稅捐及虛偽填載不
    實會計憑證之犯意，先後虛偽填製起訴書附表三所示兆銘弘
    公司不實統一發票共62紙、銷售總額1,704萬6,088元、營業
    稅額共85萬2,308元，分別充當起訴書附表三所示各別營業
    人之進項憑證，而由各該營業人持其中不實統一發票共54紙
    、銷售額1,465萬688元、營業稅額共73萬2,538元，向所屬
    稅捐稽徵機關申報扣抵各該營業人個別之銷項稅額，以此不
    正之方法，幫助起訴書附表三所示各營業人逃漏營業稅額總
    計73萬2,538元。足以生損害於稅捐稽徵機關對營業稅核課
    金額及兆銘弘公司於商業會計事務處理之正確性等情。
二、證據名稱：
  ㈠被告張承浤於本院準備程序及審理時之自白（見本院卷第47
    、59、175至176頁）。
  ㈡證人王瀞敏、陳威智、鄒昇峯於國稅局之談話紀錄及偵查中
    之證述（見國稅局卷第271至272及303至305、92至94頁，他
    字卷第29至35頁）。
  ㈢兆銘弘公司之涉嫌取得及開立不實統一發票明細表（依專案
    申請調檔統一發票查核清單編製）、南投精機股份有限公司
    V.S兆銘弘公司進銷項憑證明細資料表-進項憑證、兆銘弘進
    銷交易流程圖、103年度至107年度申報書(按年度)查詢、10
    3年8月至107年12月營業稅年度資料查詢進項來源明細、103
    年8月至107年12月營業稅年度資料查詢銷項去路明細、逐期
    計算虛進虛銷(含冒退稅額)應補徵稅額及漏稅額計算表、逐
    期計算上下游各家營業人虛進虛銷發票銷售額及稅額明細  
    表(進項來源)、逐期計算上下游各家營業人虛進虛銷發票銷
    售額及稅額明細表(銷項去路)、專案申請調檔查核清單(進
    項)、專案申請調檔查核清單(銷項)、兆銘弘公司103年度至
    107年度綜合所得稅BAN給付清單、兆銘弘公司102年度至107
    年度各類所得資料清單、兆和豐公司102年度至107年度綜合
    所得稅BAN給付清單、兆銘弘公司全國財產總歸戶財產查詢
    清單、兆和豐公司進銷交易流程圖、兆和豐公司106年進、
    銷項彙整表、逢裕公司之財政部北區國稅局板橋分局裁處書
    、逢裕公司負責人陳威智承諾書、兆銘弘公司之營業稅稅籍
    資料查詢作業列印、營業人設立(變更)登記申請書、股份有
    限公司設立登記表、章程等、財政部中區國稅局統一發票購
    買證領用書、購買統一發票申請書等影本、營業稅稅籍資料
    查詢作業列印：優視實業股份有限公司、兆和豐科技股份有
    限公司、財政部中區國稅局沙鹿稽徵所108年11月4日中區國
    稅沙鹿銷售字第1080456034C號函暨檢附刑事案件告發書、
    兆和豐公司涉嫌取得及開立不實統一發票案情報告影本兆和
    豐公司103年4月至107年12月涉嫌取得及開立不實統一發票
    進項流程圖、兆和豐公司涉嫌取得及開立不實統一發票金額
    及逐筆明細表、專案申請調檔查核清單影本、營業稅稅籍資
    料查詢作業列印-滿貫機械有限公司、財政部中區國稅局南
    投分局108年7月11日中區國稅局南投銷售字第1080202949B
    號函暨檢附滿貫公司刑事案件告發書、滿貫公司涉嫌取得及
    開立不實統一發票案情報告、)滿貫公司106年7月至107年8
    月涉嫌取得及開立不實統一發票金額明細表、滿貫公司106
    年至107年開立及取得不實統一發票明細及逃漏稅計算表、
    滿貫公司專業申請調檔查核清單、營業稅稅籍資料查詢作業
    列印-南投精機股份有限公司、兆和豐公司進銷項憑證明細
    資料表、南投精機股份有限公司進銷項憑證明細資料表、被
    告張承浤承諾書、南投精機公司刑事案件告發書、南投精機
    公司涉嫌取得及開立不實統一發票案情報告、南投精機公司
    103年4月至107年8月涉嫌取得及開立不實統一發票金額明細
    表、南投精機公司專案申請調檔查核清單、營業稅稅籍資料
    查詢作業列印-逢利科技有限公司（見財政部中區國稅局兆
    銘弘科技股份有限公司涉嫌取得及開立不實統一發票案卷宗
    ）。
  ㈣財政部中區國稅局民權稽徵所109年8月18日中區國稅民權銷
    售字第1091608726號函檢送兆銘弘公司逐期發票明細光碟一
    份、逢裕精密有限公司106年12月營業稅申報核定通知書、
    營業人銷售額與稅額申報書(401)、營業稅自動補報補繳稅
    額繳款書、統一發票等影本、逢利科技有限公司之財政部北
    區國稅局營業稅違章核定稅額繳款書、違章案件罰鍰繳款書
    等影本（見他字卷第23、39至47、47至50頁及109頁光碟片
    存放袋）。
　㈤臺灣南投地方檢察署109年度偵字第1311號起訴書-被告王瀞
    敏、臺灣臺中地方檢察署109年度偵字第22254號起訴書-被
    告張承浤（見他字卷第65至73、75至89頁）。
　㈥財政部中區國稅局民權稽徵所110年7月5日中區國稅民權銷售
    字第1100604773號書函暨檢附裁處兆和豐科技股份有限公司
    、南投精機股份有限公司、滿貫機械有限公司之相關文件資
    料、財政部中區國稅局沙鹿稽徵所110年7月12日中區國稅沙
    鹿銷售字第1100453953號書函暨檢附裁處兆和豐科技股份有
    限公司之相關文件資料、財政部北區國稅局110年7月9日北
    區國稅中壢銷字第1101299037號函（見本院卷第85至111、1
    19至155、159頁）。　
三、本案經檢察官與被告、辯護人於審判外達成協商之合意，其
    協商內容如主文所示，且被告已認罪。經查，上開協商合意
    並無刑事訴訟法第455 條之4 第1 項所列情形之一，檢察官
    聲請改依協商程序而為判決，本院爰不經言詞辯論，於協商
    合意範圍內為協商判決。
四、應適用之法條：刑事訴訟法第455 條之2 第1 項、第455 條
    之4 第2 項、第455 條之8 、第454 條第1 項，稅捐稽徵法
    第41條、第43條第1項、第47條第1項第1款，商業會計法第7
    1條第1款，刑法第11條、第55條、第41條第1項前段、第51
    條第5款、第74條第1項第1款、第2項第4款，刑法施行法第1
     條之1 第1 項。
五、協商判決除有刑事訴訟法第455 條之4 第1 項第1 款於本訊
    問程序終結前，被告撤銷協商合意或檢察官撤回協商聲請者
    ；第2 款被告協商之意思非出於自由意志者；第4 款被告所
    犯之罪非第455 條之2 第1 項所定得以協商判決者；第6 款
    被告有其他較重之裁判上一罪之犯罪事實者；第7 款法院認
    應諭知免刑或免訴、不受理者情形之一，及違反同條第2 項
    「法院應於協商合意範圍內為判決；法院為協商判決所科之
    刑，以宣告緩刑或二年以下有期徒刑、拘役或罰金為限」之
    規定者外，不得上訴。
六、如不服本件判決，且有前述得提起上訴之情形，應於收受判
    決送達後20日內向本院提出上訴書狀（應敘述具體理由並附
    繕本）。上訴書狀如未敘述理由，應於上訴期間屆滿後20日
    內補提理由書於本院。
本案經檢察官林清安提起公訴，檢察官林煒容、蔣得龍到庭執行
職務。
中　　華　　民　　國　　110 　年　　10　　月　　29　　日
                  刑事第九庭    法  官  彭國能
以上正本證明與原本無異。
如不服本判決應於收受判決後20日內向本院提出上訴書狀，並應
敘述具體理由；其未敘述上訴理由者，應於上訴期間屆滿後20日
內向本院補提理由書（均須按他造當事人之人數附繕本）「切勿
逕送上級法院」。
                                書記官  陳宇萱
中　　華　　民　　國　　110 　年　　11　　月　　1 　　日
附錄本案論罪科刑所犯法條
稅捐稽徵法第41條
納稅義務人以詐術或其他不正當方法逃漏稅捐者，處 5 年以下
有期徒刑、拘役或科或併科新臺幣 6 萬元以下罰金。
稅捐稽徵法第43條
教唆或幫助犯第 41 條或第 42 條之罪者，處 3 年以下有期徒
刑、拘役或科新臺幣 6 萬元以下罰金。
稅務人員、執行業務之律師、會計師或其他合法代理人犯前項之
罪者，加重其刑至二分之一。
稅務稽徵人員違反第 33 條規定者，處 1 萬元以上 5 萬元以下
罰鍰。
稅捐稽徵法第47條
本法關於納稅義務人、扣繳義務人及代徵人應處刑罰之規定，於
下列之人適用之：
一、公司法規定之公司負責人。
二、民法或其他法律規定對外代表法人之董事或理事。
三、商業登記法規定之商業負責人。
四、其他非法人團體之代表人或管理人。
前項規定之人與實際負責業務之人不同時，以實際負責業務之人
為準。
商業會計法第71條
商業負責人、主辦及經辦會計人員或依法受託代他人處理會計事
務之人員有下列情事之一者，處 5 年以下有期徒刑、拘役或科
或併科新臺幣 60 萬元以下罰金：
一、以明知為不實之事項，而填製會計憑證或記入帳冊。
二、故意使應保存之會計憑證、會計帳簿報表滅失毀損。
三、偽造或變造會計憑證、會計帳簿報表內容或毀損其頁數。
四、故意遺漏會計事項不為記錄，致使財務報表發生不實之結果
    。
五、其他利用不正當方法，致使會計事項或財務報表發生不實之
    結果。